臺灣屏東地方法院刑事判決　　　　　　　96年度訴緝字第34號
公　訴　人　臺灣屏東地方法院檢察署檢察官
被　　　告　甲○○
　　　　　　　　　　（
指定辯護人　本院公設辯護人　乙○○
上列被告因違反槍砲彈藥刀械管制條例案件，經檢察官提起公訴
（93年度偵字第3392號），本院判決如下：
    主  文
甲○○未經許可持有手槍，處有期徒刑捌年，併科罰金新臺幣參
拾萬元，罰金如易服勞役，以罰金總額與陸個月之日數比例折算
。扣案制式手槍貳支及制式子彈參顆均沒收。
    事　實
一、甲○○於民國84年間某日，受自稱「詹木生」之成年男子（
    未據檢察官起訴）寄託，在不詳地點，接受該男子交付之中
    共製NORINCO 廠77型口徑7.62mm制式半自動手槍1 支（槍枝
    管制編號：0000000000）、美國製SMITH & WESSON廠36型口
    徑0.38吋之制式轉輪手槍1 支（槍枝管制編號：0000000000
    ）及制式子彈5 顆後，藏放在不詳地點之野外或屏東縣里港
    鄉○○路16號之2 號家中。嗣於93年7 月1 日22時許，甲○
    ○在屏東縣里港鄉○○路138 之9 號「巨蛋超商」內把玩電
    子遊戲機具時，因認店員服務態度不佳，憤而砸毀機具上之
    玻璃（毀損部分未據告訴），惟其因恐嗣後遭人報復，遂返
    家攜帶上開制式手槍2 支及制式子彈5 顆壯膽，再駕車前往
    上開商店，將車輛停放店外，欲與商店之負責人理論。警方
    據報後，前往甲○○停車地點當場查獲，並扣得上開制式手
    槍2 支及制式子彈5 顆。
二、案經屏東縣警察局里港分局報告臺灣屏東地方法院檢察署檢
    察官偵查起訴。甲○○於本院審理中逃匿，嗣經本院緝獲到
    案受審。
    理  由
一、前開事實業據被告於警詢、偵查及本院審理中坦承不諱，核
    與證人許淑梅於警詢中陳述之情節相符（按此項陳述已經當
    事人於審判程序同意作為證據，本院審酌該言詞陳述作成時
    之情況，亦認為適當，依刑事訴訟法第159 條之5 之規定，
    得為證據），並有前開手槍2 支及子彈5 顆扣案供憑。該等
    扣案槍、彈，經內政部警政署刑事警察局鑑定結果認為，其
    中槍枝管制編號為0000000000之手槍1 支，係中共製
    NORINCO 廠77型口徑7.62 mm 制式半自動槍，槍管內具4 條
    右旋來復線，機械性能良好，可擊發同口徑之制式子彈，具
    有殺傷力；槍枝管制編號為0000000000之手槍1 支為美國製
    SMITH & WESSON廠36型口徑0.38吋之制式轉輪手槍，槍管內
    具5 條右旋來復線，機械性能良好，具有殺傷力；扣案子彈
    5 顆（經試射2 顆），則分別為口徑7.65mm（3 顆）及7.62
    mm（2 顆）之子彈，均具殺傷力，此亦有該局刑鑑字第0930
    138982號槍彈鑑定書1 分附卷可憑，本件事證明確，被告犯
    行堪以認定。
二、查被告行為後刑法部分條文已有修正，按行為後法律有變更
    者，適用行為時之法律，但行為後之法律有利於行為人者，
    適用最有利於行為人之法律，刑法第2 條第1 項定有明文。
    此條規定係規範行為後法律變更所生新舊法律比較適用之準
    據法，本身尚無新舊法比較之問題，於新法施行後，應一律
    適用新法第2 條第1 項之規定，為「從舊從輕」之比較，先
    予敘明。再按本次法律變更，比較時應就罪刑有關之共犯、
    未遂犯、想像競合犯、牽連犯、連續犯、結合犯，以及累犯
    加重、自首減輕暨其他法定加減原因與加減例等一切情形，
    綜其全部罪刑之結果而為比較，最高法院95年5 月23日95年
    度第8 次刑庭會議決議參照。茲就本件新舊法比較結果說明
    如下：
　  (一)槍砲彈藥刀械管制條例第7 條第4 項及同條例第12條第4
　    項之法定刑：槍砲彈藥刀械管制條例第7 條第4 項及第12
　    條第4 項分別有「併科新臺幣1000萬元以下罰金」及「併
      科新臺幣300 萬元以下罰金」之法定刑，其等雖未於條文
      內明定罰金刑之下限，然依刑法第11條、修正前刑法第33
      條第5 款、修正前罰金罰鍰提高標準條例第1 條及現行法
      規所定貨幣單位折算新臺幣條例第2 條等規定可知，其等
      罰金刑下限應為銀元1 元即新臺幣30元。惟修正後之刑法
      第33條第5 款則規定: 「罰金: 新臺幣1,000 元以上, 以
      百元計算之」。依此修正後之規定, 槍砲彈藥刀械管制條
      例第7 條第4 項及第12條第4 項之法定刑下限均已提高，
      新舊法比較結果，以修正前之舊法對被告較為有利。
    (二)刑法第42條有關罰金易服勞役之規定：刑法第42條第2 項
      、第3 項，於修正前係規定：「易服勞役，以1 元以上、
      3 元以下折算1 日。但勞役期限不得逾6 個月。罰金總額
      折算逾6 個月之日數者，以罰金總額與6 個月之日數比例
      折算。」惟95年7 月1 日修正施行之刑法第42條第3 項、
      第5 項則規定：「易服勞役以新臺幣1 千元、2 千元或3
      千元折算1 日。但勞役期限不得逾1 年……罰金總額折算
      逾1 年之日數者，以罰金總額與1 年之日數比例折算。依
      前項所定之期限，亦同」。是就罰金總額折算未逾6 月者
      ，固以新法1 千元折算1 日之方式有利於行為人，然於罰
      金折算逾6 月以上者，即仍以舊法但書：「但勞役期限不
      得逾6 個月。罰金總額折算逾6 個月之日數者，以罰金總
      額與6 個月之日數比例折算」之規定，較有利於被告。
三、核被告甲○○所為，係犯槍砲彈藥刀械管制條例第7 條第4
    項之寄藏手槍罪及同條例第12條第4 項之寄藏子彈罪。被告
    以一行為同時觸犯上開兩罪名，為想像競合，應從一重之寄
    藏手槍罪處斷。爰審酌被告之智識程度，曾有賭博之犯罪前
    科（不致使本件構成累犯，卷附臺灣高等法院被告前案紀錄
    表參照），本件犯罪之動機、目的、手段，持有槍、彈之數
    量，對社會治安危害之程度重大，於本院審理中逃匿，惟於
    偵查中及本院審理時均坦承犯行等一切情狀，量處如主文所
    示之刑，並就所處罰金部分諭知易服勞役之折算標準（以本
    件被告經宣告之罰金為新台幣30萬元而言，若依舊法其易服
    勞役之期限至長不得逾6 月，惟依新法1 千元折算1 日之結
    果，則其易服勞役之期限，經折算結果為300 日（即10月）
    ，顯逾6 月，二者比較結果，應以舊法較有利於行為人，從
    而本件就罰金易服勞役部分，仍依舊法宣告易服勞役之折算
    標準），以資懲儆。扣案手槍兩支及制式子彈5 顆（經試射
    2 顆）均經鑑定具殺傷力，有如前述，是上開手槍2 支及未
    經試射之子彈3 顆均為違禁物，應依刑法第38條第1 項第1
    款之規定併與宣告沒收。至於已經試射之子彈2 顆，既經試
    射而喪失殺傷力，自無從併與宣告沒收，附此敘明。
據上論斷，應依刑事訴訟法第299 條第1 項前段，槍砲彈藥刀械
管制條例第7 條第4 項、第12條第4 項，刑法第2 條第1 項、第
11條前段、第55條、第38條第1 項第1 款，修正前刑法第42條第
3 項，判決如主文。
中　　華　　民　　國　　96　　年　　11　　月　　14　　日
                  刑事第四庭    審判長法  官  莊鎮遠
　　　　　　　　　　　　　　　　　　　法　官　蔡嘉裕
  　                                  法　官　王以齊
以上正本證明與原本無異。
如不服本判決應於收受本判決送達後十日內向本院提出上訴書狀
，其未敘述上訴理由者，並得於提起上訴後十日內向本院補提理
由書狀（均須按他造當事人之人數附繕本）「切勿逕送上級法院
」
中　　華　　民　　國　　96　　年　　11　　月　　14　　日
                                      書記官   盧姝伶
附錄本判決論罪科刑法條：
槍砲彈藥刀械管制條例第7 條第1 項、第4 項
未經許可，製造、販賣或運輸火砲、肩射武器、機關槍、衝鋒槍
、卡柄槍、自動步槍、普通步槍、馬槍、手槍或各類砲彈、炸彈
、爆裂物者，處死刑、無期徒刑或7 年以上有期徒刑；處徒刑者
，併科新台幣3千 萬元以下罰金。
未經許可，持有、寄藏或意圖販賣而陳列第1 項所列槍砲、彈藥
者，處5 年以上有期徒刑，併科新台幣1 千萬元以下罰金。
槍砲彈藥刀械管制條例第12條第1 項、第4 項
未經許可，製造、販賣或運輸子彈者，處1 年以上7 年以下有期
徒刑，併科新台幣500 萬元以下罰金。
未經許可，持有、寄藏或意圖販賣而陳列子彈者，處5 年以下有
期徒刑，併科新台幣300 萬元以下罰金。
